臺灣新竹地方法院刑事判決　　　　　　　　　　　　　九十一年度交訴字第七五號
　　公　訴　人　臺灣新竹地方法院檢察署檢察官
　　被　　　告　乙○○
右列被告因公共危險案件，經檢察官提起公訴（九十一年度偵字第二○二○號），本
院判決如左：
    主  文
乙○○服用酒類，不能安全駕駛動力交通工具而駕駛，處拘役參拾日，如易科罰金，
，以參佰元折算壹日；又駕駛動力交通工具肇事，致人傷而逃逸，處有期徒刑陸月，
如易科罰金，以參佰元折算壹日，有期徒刑部分，緩刑貳年。
    事  實
一、乙○○明知飲酒後駕車將導致其注意能力減低、反應能力變慢，在此時仍駕車行
    駛於馬路上，隨時有致他人於死、傷之危險，且道路交通管理處罰條例定有於飲
    酒後呼氣之酒精濃度達每公升空氣含Ｏ‧二五毫克時即不得駕車之規定，竟仍於
    民國九十一年四月八日二十一時四十分許，在酒後（未達心神喪失或精神耗弱之
    程度）不能安全駕駛動力交通工具之狀況下，駕駛車號ＨＷ－五三八三號自小客
車，由竹東往新竹市區方向行駛，途經新竹市○區○○路一段五一號前，因酒後
    注意力較差、且打瞌睡，竟侵入對向車道，撞及行經該處由新竹市往竹東方向行
    駛、由甲○○所騎乘之ＷＵＺ－六八五號輕型機車，致甲○○人車倒地，並受有
    左側肩部及上胸部挫傷及扭傷、右側腕部挫傷併扭傷、右肘前臂擦傷等傷害（傷
    害部分業據甲○○於偵查中撤回告訴），詎乙○○明知駕駛上開動力交通工具肇
    事，已致甲○○倒地受傷，竟未下車予以救護仍繼續行駛逃逸。旋經警循線於新
    竹市○○路、介壽路口攔獲，經以酒精測試器測試其呼氣之酒精濃度高達每公升
    Ｏ‧八○毫克。
二、案經新竹市警察局第二分局報告臺灣新竹地方法院檢察署檢察官偵查起訴。
    理  由
一、查被告乙○○對於在上開時、地酒後駕車撞及被害人甲○○，致甲○○受有左側
    肩部及上胸部挫傷及扭傷、右側腕部挫傷併扭傷、右肘前臂擦傷等傷害之事實，
    已於警訊、偵查中及本院審理時坦承不諱，核與被害人甲○○之指述情節相符，
    並有道路交通事故調查報告表、東元綜合醫院診斷證明書、汽機車駕駛人酒後生
    理協調平衡檢測紀錄表、刑法第一百八十五條之三案件測試觀察紀錄表、序號○
    一七一五九號酒精濃度測試單、新竹市警察局舉發違反道路交通管理事件通知單
    各一件附卷可參，被告此部分之自白與事實相符，被告酒後已無法安全駕駛動力
    交通工具竟仍駕車行駛於道路之事證明確，堪予認定。次查，被告雖矢口否認有
    何肇事逃逸之情事，辯稱：伊當時有一點點感到撞到東西，但不知道撞到人，以
    為沒什麼，到停紅綠燈時，有人叫我，我才知道撞到人了云云。
（一）惟查，被害人甲○○於警訊時稱：對方（被告）於車禍發生後沒有下車查看，
      反而加速逃逸等語（見偵查卷第八頁），而被告於偵訊時亦自承確為肇事逃逸
      ，直到路人叫才停下來等情（見偵查卷第二七頁）；另被告於本院審理時坦承
      知道肇事地點在對向車道，當時知道撞到東西，但以為沒什麼事，所以又繞回
      自己之車道行駛等語（見本院九十一年七月十一日審理筆錄）；另據證人即警
      員侯明耀於本院證稱：：：我當時是在巡邏勤務接獲通報後，就馬上趕到現場
      ，到現場直到將甲○○送上救護車都沒有發現肇事車輛，後來在距車禍現場約
      六、七百公尺之光復路、介壽路口，發現有一部紅色車子停在路邊，車頭嚴重
      毀損，經詢問路旁之民眾才知道該車係肇事車輛，：：被告當時意識還算清醒
      ，被告知道他跟人家發生車禍等語（見本院九十一年七月十一日審理筆錄）。
（二）由上述可知，本件車禍係因被告酒後駕車闖入對向車道而發生，且被告所駕駛
      之上開車輛車頭亦因撞擊而毀損（被告自承車輛之右前方及右照後鏡均毀損）
      ，可見車禍發生當時之撞擊力不輕，況發生車禍地點又在對向車道，依常情判
      斷，一般駕駛人當知在行進間衝入對向車道所導致車禍結果之嚴重性，因而肇
      致人員傷亡，亦應屬可預見，然被告於車禍後非但未停車查看，反而將車駛回
      原車道離去現場，直到路旁民眾攔停始停車，其肇事後逃逸之情狀甚明，被告
      上開辯解，避重就經，顯不足採。綜上所述，本件事證已臻明確，被告之犯行
      洵堪認定，應予依法論科。
二、核被告乙○○所為，係犯刑法第一百八十五條之三之服用酒類不能安全駕駛動力
    交通工具而駕駛罪及同法第一百八十五條之四之駕駛動力交通工具肇事，致人傷
    而逃逸罪。其所犯上開二罪間，犯意各別，行為互異，罪名不同，應予分論併罰
    。爰審酌被告因一時失慮致罹刑章，且與被害人達成和解，賠償被害人之損失等
    一切情狀，分別量處如主文所示之刑，並分別諭知易科罰金之折算標準。末查，
    被告前未曾受有期徒刑以上刑之宣告，有臺灣新竹地方法院檢察署刑案資料查註
    紀錄表、臺灣高等法院被告全國前案紀錄表各一件在卷足參，素行良好，其經本
    次偵、審過程之教訓，今後當知警愓，信無再犯之虞，本院認前開對其觸犯駕車
    肇事逃逸罪部分所宣告之有期徒刑，以暫不執行為適當，爰併諭知緩刑二年，以
    勵自新；至於被告所犯服用酒類不能安全駕駛動力交通工具而駕駛罪部分，因認
    無宣付緩刑之必要，爰不予宣告緩刑，併此敘明。
據上論斷，應依刑事訴訟法第二百九十九條第一項前段，刑法第一百八十五條之三、
第一百八十五條之四、第四十一條第一項前段、第七十四條第一款，罰金罰鍰提高標
準條例第二條，判決如主文。
本案經檢察官劉邦繡到庭執行職務。
中      華      民      國     九十一     年      七      月    二十五  日
                                    臺灣新竹地方法院刑事第二庭
                                        法  官   魏  瑞  紅
右正本證明與原本無異。
如不服本判決，應於判決送達後十日內向本院提出上訴狀( 應附繕本 )，上訴於
臺灣高等法院。
                                        書記官   陳  凰榆
中      華      民      國     九十一     年      七      月    二十五  日
附錄本案論罪科刑法條全文：
中華民國刑法第一百八十五條之三
服用毒品、麻醉藥品、酒類或其他相類之物，不能安全駕駛動力交通工具
而駕駛者，處一年以下有期徒刑、拘役或三萬元以下罰金。
中華民國刑法第一百八十五條之四
駕駛動力交通工具肇事，致人死傷而逃逸者，處六月以上五年以下有期徒
刑。
